【裁判字號】    98,簡上,569
【裁判日期】    980807
【裁判案由】    詐欺
【裁判全文】
臺灣板橋地方法院刑事判決             98年度簡上字第569號
上  訴  人
即  被  告  甲○○
上列上訴人即被告因詐欺案件，不服本院刑事第二十二庭中華民
國98年4 月3 日98年度簡字第1905號第一審判決（聲請簡易判決
處刑案號：臺灣板橋地方法院檢察署98年度偵字第2989號、第47
95號；併辦案號：同署98年度偵字第7556號），提起上訴，本院
管轄之第二審合議庭判決如下：
    主  文
上訴駁回。
    事實及理由
一、本案經本院審理結果，認原審以被告甲○○係犯刑法第30條
    第1 項前段、第339 條第1 項之幫助詐欺取財罪，事證明確
    ，且以一幫助行為，同時幫助多次詐欺取財，為想像競合犯
    ，應從一重處斷，遂引用刑事訴訟法第449 條第1 項前段、
    第3 項、第454 條第2 項、刑法第339 條第1 項、第30條、
    第55條、第41條第1 項前段、刑法施行法第1 條之1 第1 項
    、第2 項前段（原審判決略載為第1 條之1） ，逕以簡易判
    決處刑，量處被告有期徒刑3 月，如易科罰金，以新台幣（
    下同）1 千元折算1 日，認事用法及量刑均無不當，應予維
    持，並引用原審判決書記載之事實、證據及理由（詳如附件
    ）。惟更正如下：被害人乙○○受騙轉帳之金額為3,477 元
    （原審判決誤載為3,494 元）。
二、被告上訴意旨略以：我是遺失提款卡，並非將提款卡提供給
    詐欺集團使用。我是在97年12月19日晚上10、11時回家時，
    因我母親向我要證件辦東西，我才發現皮夾不見。皮夾內有
    本件的2 張提款卡及學生證、健保卡及一些店家的會員卡。
    因為我平常並沒有帶皮夾出去的習慣，只記得曾在幾個星期
    前有帶皮夾去看過電影，因為皮夾裡面有學生證，之後就沒
    有印象有帶皮夾出去過，所以皮夾到底是何時遺失的，我並
    不清楚。平時我會將皮夾丟在家裡的桌上，家中之前也未遭
    竊過，但我並沒有特別去注意皮夾有沒有不見。本件2 張提
    款卡是我以前工作時薪資轉帳用的，工作結束後就沒有再用
    了，裡面也沒有錢。因為我想說裡面沒有錢，而且當天又是
    星期五晚上了，才想說等到星期一再去銀行辦掛失，順便補
    辦卡片。沒想到我星期一上午去辦掛失時，銀行人員跟我說
    我的帳戶已經被列為警示帳戶，我才自己跑去警察局報案的
    。如果我真的是賣帳戶的話，詐欺集團會要求收提款卡和存
    摺，不會只收提款卡，但我的存摺現在還在我這裡，可見我
    真的只是提款卡遺失云云。
三、經查，原審就何以認定被告提供其之提款卡連同密碼資料供
    詐欺集團使用，被告如何構成幫助詐欺之犯行，業已於其判
    決暨所引用之檢察官聲請簡易判決處刑書內詳予說明，經核
    並無明顯矛盾或不合常情之處，要無違反論理法則或經驗法
    則，被告仍執前詞上訴，其所辯自仍屬難取。再者，被告雖
    一再辯稱其之前揭提款卡乃係置放於其皮夾內一併遺失云云
    ，惟被告就此並未提出任何遺失之證據資料以實其說，僅係
    其空言為辯，是否確有其事，已非無疑；況稽之被告所辯其
    所同時遺失之學生證、健保卡等證件竟分別遲至98年1 月、
    3 月始行補辦，則是否真有其所謂皮夾、提款卡於97年12月
    間遺失乙事，益徵甚有疑問。又依被告所辯，在上開皮夾遺
    失前其有印象帶該皮夾出去之時間，乃係在幾個星期前去看
    電影時，則衡情其之皮夾於當日亦曾攜帶回家而並未遺失，
    否則被告殆已發現。然自當日以後迄至97年12月19日被告辯
    稱發現該皮夾、提款卡遺失前，該皮夾應均係放置在被告家
    中，而依被告所供，被告家中並無遭竊之情事，則該皮夾自
    難想像會係在此段期間遺失，故被告辯稱其不清楚其之皮夾
    究係在何時遺失云云，當屬事後卸責之詞，要無足取。衡諸
    一般出售或提供帳戶資料供詐欺集團使用，該帳戶內應不致
    存有餘款或至多僅有零頭，則被告所辯遺失之本件國泰世華
    銀行、台新銀行之帳戶內亦恰好僅餘零頭，此有該二帳戶存
    款明細資料在卷可稽，亦經被告於本院審理時供明在卷，則
    被告倘係將此僅餘零頭之帳戶資料提供給詐欺集團使用，更
    徵與常情相符。至被告雖辯稱其尚留有存摺，要與一般詐欺
    集團均會將存摺、提款卡一併收購之情形不合云云。然依目
    前審判實務所見，詐欺集團僅收購提款卡者亦所在多有，本
    件非屬悖於常情之案例，故被告執此為辯，亦委無足採。
四、綜上所述，被告提起上訴，指摘原審判決認事用法有誤云云
    ，洵屬無據，應予駁回。
據上論斷，依刑事訴訟法第455 條之1 第3 項、第368 條、第37
3 條，判決如主文。
本案經檢察官黃筵銘到庭執行職務。
中    華    民    國    98    年    8     月    7     日
                  刑事第七庭    審判長法官  戴嘉清
                                      法官  林晏鵬
                                      法官  陳信旗
以上正本證明與原本無異。
本判決不得上訴。
                                    書記官  陳昭綾
中    華    民    國    98    年    7     月    11    日


司法院資訊處製作；財團法人民間司法改革基金會備份。
